臺灣臺南地方法院刑事判決　　　　　　　 96年度訴字第881號
公　訴　人　臺灣臺南地方法院檢察署檢察官
被　　　告　丙○○
　　　　　　　　　　（另案在臺灣臺南監獄臺南分監執行中）
被　　　告　丁○○
　　　　　　　　　　4樓（另案在臺灣臺南監獄執行中）
上列被告等因竊盜等案件，經檢察官提起公訴（九十五年度偵字
第一三○四四號），被告等均於準備程序中對被訴事實為有罪之
陳述，本院合議庭裁定由受命法官獨任進行簡式審判程序，判決
如下：
    主　文
丙○○連續攜帶兇器竊盜，累犯，處有期徒刑貳年；又攜帶兇器
竊盜，共罪，均累犯，各處有期徒刑柒月，各減為有期徒刑
月又拾伍日；又共同攜帶兇器竊盜，共罪，均累犯，各處有期
徒刑柒月，各減為有期徒刑月又拾伍日。應執行有期徒刑年
陸月。
丁○○共同攜帶兇器竊盜，共罪，各處有期徒刑陸月，各減為
有期徒刑月，應執行有期徒刑捌月。
    事　實
一、丙○○前於民國八十七年間，因違反槍砲彈藥刀械管制條例
　　案件，經臺灣高等法院臺南分院判處有期徒刑二年六月確定
　　，並於九十三年一月二十七日因假釋期滿未經撤銷視為執行
　　完畢。丙○○基於意圖為自己不法所有之竊盜概括犯意，於
　　附表編號四至二十所列時間、地點，均趁無人注意之際，連
  　續持客觀上足以危害他人生命、身體安全而可供兇器使用之
    電纜剪及自製爬桿器等物，攀爬如附表編號四至二十所示臺
    灣電力股份有限公司（下稱臺電公司）電線桿，剪斷如附表
    所示電線而單獨竊取得手，因而妨害供公眾使用之電氣事業
    及用電人之利益。
二、丙○○復基於意圖為自己不法所有之竊盜犯意，分別單獨於
    附表編號一、二、三所示時間、地點，均趁無人注意之際，
    持客觀上足以危害他人生命、身體安全而可供兇器使用之電
    纜剪及自製爬桿器等物，攀爬如附表編號一、二、三所示臺
    電公司電線桿，剪斷如附表編號一、二、三所示電線而單獨
    竊取得手，因而妨害供公眾使用之電氣事業及用電人之利益
    。
三、丙○○另與丁○○基於意圖為自己不法所有之竊盜犯意聯絡
    ，分別於附表編號二十一、二十二、二十三所示時間、地點
    ，均趁無人注意之際，由丙○○持客觀上足以危害他人生命
    、身體安全而可供兇器使用之電纜剪及自製爬桿器等物，攀
    爬如附表編號二十一、二十二、二十三所示臺電公司電線桿
    ，剪斷如附表編號二十一、二十二、二十三所示電線，再由
    負責把風之丁○○將電線捲曲成捆後放置所駕駛車上，而共
    同竊取得手，因而妨害供公眾使用之電氣事業及用電人之利
    益。
四、丙○○單獨或與丁○○共同竊取上開電線後，即將電線剪成
  　小段並除去絕緣外皮，或出售予臺南縣永康市○○○路三六
　　五巷二八號「世興商行」之沈桂蘭，或出售予臺南市○區○
  　○○路二段二二一號之三「楊銅金屬公司」之莊阿錦。嗣警
    方於九十五年七月三十一日在臺南市○○路○段三六巷一八
    ○號「永揚興企業社」執行搜索，查獲「永揚興企業社」之
    邱源吉向「世興商行」之沈桂蘭收購而為臺電公司所有遭竊
    之電線，遂前往「世興商行」埋伏，於翌日晚間七時許，丙
    ○○與丁○○將另案所竊得之電線（業經本院九十五年度易
    字第一一三六號判決確定）載住「世興商行」變賣時，為警
    當場查獲，並循線查悉上情（沈桂蘭、邱源吉所涉贓物罪嫌
    均業經檢察官為緩起訴處分）。
四、案經臺電公司委由代理人甲○○訴由臺南市警察局報請臺灣
    臺南地方法院檢察署檢察官偵查起訴。
    理  由
一、上揭犯罪事實，迭據被告丙○○、丁○○於警詢、偵訊、本
    院準備及審理程序中均自白承認，且有證人沈桂蘭、甲○○
    、邱源吉分別於警詢及偵查中、證人莊阿錦於警詢時之證述
    、臺南市警察局搜索扣押筆錄、扣押物品目錄表、贓物認領
    保管單、電力線路失竊現場調查報告、報案三聯單及被告二
    人指認照片在卷可稽，足認被告二人之任意性自白確與事實
    相符，堪以採信。本案事證明確，被告二人之犯行洵堪認定
    ，均應依法論科。
二、論罪科刑：
  (一)核被告丙○○就附表全部所列、被告丁○○就附表編號二十
    一、二十二、二十三所列之行為，均係犯刑法第三百二十一
    條第一項第三款之攜帶兇器竊盜罪及同法第一百八十八條之
    妨害公用事業罪。
  (二)被告二人就附表編號二十一、二十二、二十三所為，有犯意
    聯絡，及行為分擔，均為共同正犯。
  (三)被告丙○○如附表編號四至編號二十之攜帶兇器竊盜及妨害
    公用事業犯行，均時間緊接，所犯構成要件相同之罪名，顯
    均係出於概括犯意反覆為之，各為連續犯，俱應依修正前刑
    法第五十六條之規定論以一罪，並加重其刑。附件貳起訴書
    附表編號二十六、二十七及三十三所列三次竊盜及妨害公用
    事業犯行（本院編為本判決附表編號十四），依據被告丙○
    ○於警詢時之供述，犯罪時間均在九十五年四月間（其供述
    犯罪時間或有月初或中旬之別，惟應係事隔多日，記憶不甚
    明確所致），而犯罪地點則在臺南縣山上鄉○○○段一四○
    三號或一四一○號，其經發現失竊時間則均於九十五年四月
    十二日，亦有上開電力線路失竊現場調查報告可參（警卷第
    一二九、一三三頁）。是上開三次竊取電線行為，非無可能
    係於同一日內而在相近地點所為。本諸罪疑為有利於被告認
    定原則，本院認公訴意旨上開三次犯行，應係同一日期接續
    所為，不應論以數行為之連續犯。
  (四)被告丙○○就附表所示全部犯行，被告丁○○就附表編號二
    十一、二十二、二十三所列犯行，均係以一行為，同時觸犯
    上述二罪名，為想像競合犯，應視犯罪行為係於九十五年六
    月三十日前後，分別適用修正前後之刑法第五十五條規定，
    從法定刑較重之攜帶兇器竊盜罪處斷。
  (五)被告丙○○如附表編號一、二、三、二十一、二十二、二十
    三所列各次之攜帶兇器竊盜犯行，及如附表編號四至二十所
    示之連續攜帶兇器竊盜犯行，被告丁○○如附表編號二十一
    、二十二、二十三所列各次攜帶兇器竊盜犯行，犯意與行為
    各別，應予分論併罰。
  (六)被告丙○○前於八十七年間，因違反槍砲彈藥刀械管制條例
　　案件，經臺灣高等法院臺南分院判處有期徒刑二年六月確定
　　，並於九十三年一月二十七日因假釋期滿未經撤銷視為執行
　　完畢，有臺灣高等法院被告前案紀錄表在卷可參，其於受有
　　期徒刑執行完畢後五年內，故意再犯本案均屬有期徒刑以上
  　之罪，應視其行為時係於九十五年六月三十日前後，分別適
    用修正前刑法第四十七條及現行刑法第四十七條第一項之規
    定，論以累犯，並均加重其刑，且就前揭連續攜帶兇器竊盜
    犯行部分，遞加重之。
  (七)爰審酌被告丙○○前有違反槍砲彈藥刀械管制條例、毒品危
    害防制條例、竊盜等前科紀錄，被告丁○○亦有違反槍砲彈
    藥刀械管制條例、毒品危害防制條例及恐嚇等多項刑案前科
　　，有上開前案紀錄表可按，素行不佳，然被告丁○○在本案
  　犯罪前所經宣告之有期徒刑均尚未執行，又被告二人均正值
    年壯，不思以正途獲取金錢，竟多次攜帶兇器行竊，對他人
    生命、身體安全危害非輕，且對電氣公用事業造成偌大財產
    損害及對電力使用人造成諸多不便，惟渠等犯後均始終坦承
    犯行，態度尚佳，兼衡酌渠等智識程度等一切情狀，分別量
    處如主文所示之刑。被告丙○○如附表編號一、二、三、二
    十一、二十二、二十三所列各次之攜帶兇器竊盜犯行，被告
    丁○○如附表編號二十一、二十二、二十三所列各次之攜帶
    兇器竊盜犯行，均符合中華民國九十六年罪犯減刑條例第二
    條第一項第三款規定之減刑條件，應予減刑如主文所示，被
    告丁○○減刑後，併定其應執行之刑。至被告丙○○上開經
    減刑後之刑，亦應與如附表編號四至二十所示連續攜帶兇器
    竊盜罪（因諭知有期徒刑逾一年六月，依中華民國九十六年
    罪犯減刑條例第三條第一項第十五款之規定，不予減刑）所
    處之刑定其應執行之刑。
  (八)至檢察官雖於起訴時請求對被告丙○○併行諭知強制工作之
    保安處分，惟按保安處分係針對受處分人將來之危險性所為
    之處置，以達教化、治療之目的，為刑罰之補充制度。我國
    現行刑法採刑罰與保安處分雙軌制，係在維持行為責任之刑
    罰原則下，為協助行為人再社會化之功能，以及改善行為人
    潛在之危險性格，期能達成根治犯罪原因、預防犯罪之特別
    目的。是保安處分中之強制工作，旨在對嚴重職業性犯罪及
    欠缺正確工作觀念或無正常工作因而犯罪者，強制其從事勞
    動，學習一技之長及正確之謀生觀念，使其日後重返社會，
    能適應社會生活。竊盜犯贓物犯保安處分條例第三條第一項
    規定，即係本於保安處分應受比例原則之規範，使保安處分
    之宣告，與行為人所為行為之嚴重性、行為人所表現之危險
    性及對於行為人未來行為之期待性相當之意旨而制定，而由
    法院視行為人之危險性格，決定應否令入勞動處所強制工作
    ，以達預防之目的（最高法院九十一年度臺上字第四六二五
    號刑事判決意旨參照）。且按刑法上之習慣犯，與累犯連續
    犯之性質有別，必須有具體之事實，足資證明行為人有犯罪
    之惡習及慣行，始有習慣犯規定之適用，並非一有累犯或連
    續犯之情形，即可認為有犯罪之習慣（最高法院五十四年度
    臺上字第三○四一號判決意旨參照）。被告丙○○於本院審
    理中供述係因施用毒品方才竊取電線等語，此有本院九十五
    年度訴字第一一六九號判決、臺灣臺南地方法院檢察署九十
    五年度毒偵字第一九八三號不起訴處分書在卷可稽，可知被
    告丙○○所陳非虛，果係如此，則若欲矯治其潛在危險性格
    ，協助其再社會化，莫如先根絕其毒癮。又被告丙○○雖有
    二次竊盜前案，惟其一係在本案行為後之九十五年八月一日
    所犯（本院九十五年度易字第一一三六號），另一則為下述
    之本院九十五年度易字第六十三號判決所認定犯行，且與本
    案犯行均為竊取臺電公司電纜線，是在本案行為時，所謂其
    二次竊盜前科，均尚未執行刑罰，亦疏難遽論刑罰成效，而
    為有無施以保安處分必要之參考。再者，本院對被告丙○○
    前揭量刑，就竊盜犯罪而言，已難謂輕，應可期待其在長期
    自由刑處遇之下，能戒除毒癮，復歸於社會。本院因認尚無
    對被告丙○○併予諭知強制工作之必要，附此敘明。
  (九)被告二人用以竊取電線之電纜剪及自製爬桿器等物品，固係
　　被告丙○○所有或與被告丁○○所共有，且係供犯附表所示
  　犯行所用之物，業據被告二人於警詢時供明在卷（警卷第五
    、二十三頁）。惟未據扣案，復無積極證據證明尚屬存在，
    為避免將來執行之困難，爰不為沒收之諭知。
  (十)另被告行為後，刑法已於九十四年二月二日公布、九十五年
    七月一日施行，有關本件被告丙○○就附表編號四至二十所
    示犯行所涉新舊法比較問題，詳參附件壹所述，併予敘明。
三、不另為免訴之諭知
　(一)公訴意旨另以：被告丙○○尚於附件貳起訴書附表編號十、
  　十二、十六至二十五、三十五所列時間及地點，攜帶客觀上
    足以危害人之身體、生命之兇器電纜剪竊取臺電公司所有之
    ＰＶＣ風雨線，因認被告丙○○此部分亦涉有刑法第三百二
    十一條第一項第三款之攜帶兇器竊盜罪嫌等語。
  (二)按案件曾經判決確定者，應諭知免訴之判決，刑事訴訟法第
    三百零二條第一款定有明文。而免訴判決關於實質上一罪或
    裁判上一罪，均有其適用。連續犯一部分犯罪事實曾經判決
    確定者，其效力當然及於全部。此種事實係因審判不可分之
    關係，在審理事實之法院就全部犯罪事實，依刑事訴訟法第
    二百六十七條規定，本應予以審判，故其確定判決之既判力
    自應及於全部之犯罪事實。基此，既判力對於時間效力之範
    圍，應以最後審理事實法院之宣示判決日為判斷之標準。又
    被告行為後，刑法第五十六條連續犯之規定業已修正公布刪
    除，有關新舊法之比較問題，詳如附件壹所載。本案此部分
    為新舊法比較後，仍應適用較有利被告之行為時法，合先敘
    明。
  (三)訊據被告丙○○固對上開公訴意旨所認攜帶兇器竊盜臺電公
    司電線之犯行坦承不諱。然其前於九十四年十一月二十九日
    ，亦因攜帶兇器竊盜臺電公司電線犯行，經本院於九十五年
    三月十七日以九十五年度易字第六十三號案件判處有期徒刑
  　八月，並於同年四月十一日確定（下稱前案），有臺灣高等
    法院被告前案紀錄表及本院前開判決附卷可參。揆諸前揭說
    明，被告前案判決既判力之時間點，應至該案之宣判日即九
    十五年三月十七日。觀諸本案公訴人起訴被告上開攜帶兇器
    竊盜犯行，其犯罪時間均集中於九十四年十一月中旬某日至
    九十五年三月中旬某日，與前案犯罪時間密接，且次數多達
    十二次，顯係基於概括犯意反覆為之，故被告丙○○上開被
    訴部分與其所犯前案，應有修正前刑法第五十六條連續犯之
    裁判上一罪關係，則本案被訴事實與前案判決之事實，即屬
  　同一案件。公訴人對同一案件再提本件公訴，且認此部分與
    前揭經本院論罪科刑之附表編號四至二十部分，有連續犯之
    裁判上一罪關係，揆諸前揭說明，爰不另為免訴判決之諭知
    。
據上論斷，應依刑事訴訟法第二百七十三條之一第一項、第二百
九十九條第一項前段，刑法第二條第一項前段、第二十八條、修
正前刑法第五十六條、刑法第三百二十一條第一項第三款、第一
百八十八條、修正前後刑法第五十五條、修正前刑法第四十七條
、刑法第四十七條第一項、修正前後刑法第五十一條第五款，罰
金罰鍰提高標準條例第一條前段，刑法施行法第一條之一第一項
、第二項前段，中華民國九十六年罪犯減刑條例第二條第一項第
三款、第七條、第十條第一項、第十一條，判決如主文。
本案經檢察官乙○○到庭執行職務。
中　　華　　民　　國　　96　　年　　8 　　月　　22　　日
　　　　　　　　　刑事第十庭    法　官　陳賢德
以上正本證明與原本無異。
如不服本判決應於收受本判決後10日內向本院提出上訴書狀，並
應敘述具體理由。如未敘述上訴理由者，應於上訴期間屆滿後20
日內向本院補提理由書狀（均須按他造當事人之人數附繕本）「
切勿逕送上級法院」。
　　　　　　　　　　　　　　  　書記官  莊文茹
中　　華　　民　　國　　96　　年　　8 　　月　　24　　日
附錄本案論罪科刑法條
中華民國刑法第三百二十一條第一項第三款
犯竊盜罪而有左列情形之一者，處六月以上、五年以下有期徒刑
：
三  攜帶兇器而犯之者。
中華民國刑法第一百八十八條
妨害鐵路、郵務、電報、電話或供公眾之用水、電氣、煤氣事業
者，處五年以下有期徒刑、拘役或五百元以下罰金。
附表
┌──┬───┬─────────┬─────────┬────┬────────┬────┬───────────┐
│編號│行為人│   犯 罪 時 間    │  犯  罪  地  點　│竊取物品│    數    量    │備　　註│　　科處之刑度        │
│    │      ├─────────┤　 （失竊桿號）　 │　　　　│（價值：新臺幣）│        ├───────────┤
│    │      │   發 現 時 間    │    　            │        │                │        │ 　減刑後之刑度       │
├──┼───┼─────────┼─────────┼────┼────────┼────┼───────────┤
│ 一 │丙○○│九十五年七月底某日│臺南縣左鎮鄉光和村│二二平方│少於六百九十五公│警卷第六│有期徒刑柒月。        │
│    │      │                  │四一九之三號等（八│ＰＶＣ風│尺約一百八十一公│八至六九│                      │
│    │      ├─────────┤德高分一二八右三右│雨線    │斤（六千二百四十│頁      ├───────────┤
│    │      │九十五年八月七日下│一至右三、一二八右│        │九元）          │        │有期徒刑月又拾伍日。│
│    │      │午一時三十分許    │三至Ｃ二）        │        │                │        │                      │
├──┼───┼─────────┼─────────┼────┼────────┼────┼───────────┤
│ 二 │丙○○│九十五年七月底某日│臺南縣新化鎮頂山腳│二二平方│少於一千六百三十│警卷第七│有期徒刑柒月。        │
│    │      │                  │段一一五六號等（大│ＰＶＣ風│三公尺約四百二十│十至七一│                      │
│    │      ├─────────┤坑高分９Ａ１－Ａ８│雨線    │六點二公斤（四萬│頁      ├───────────┤
│    │      │九十五年八月一日上│）                │        │八千九百九十元）│        │有期徒刑月又拾伍日。│
│    │      │午八時十二分許    │                  │        │                │        │                      │
├──┼───┼─────────┼─────────┼────┼────────┼────┼───────────┤
│ 三 │丙○○│九十五年七月中旬某│臺南縣左鎮鄉光和村│二二平方│少於一千六百零九│警卷第七│有期徒刑柒月。        │
│    │      │日                │六十號等（卓猴高分│ＰＶＣ風│公尺約四百二十公│二至七三│                      │
│    │      ├─────────┤２６－３０）      │雨線    │斤（八千八百四十│頁      ├───────────┤
│    │      │九十五年七月十二日│                  │        │元）            │        │有期徒刑月又拾伍日。│
│    │      │上午十一時三十分許│                  │        │                │        │                      │
├──┼───┼─────────┼─────────┼────┼────────┼────┼───────────┤
│ 四 │丙○○│九十五年五月底某日│臺南市○○段六七三│二二平方│少於九百三十八公│警卷第七│有期徒刑貳年（不得減刑│
│    │      │                  │號、鞍子段七七○號│ＰＶＣ風│尺（二萬八千一百│四至七五│）。                  │
│    │      ├─────────┤（喜樹高幹４８右１│雨線    │四十元）        │頁      │                      │
│    │      │九十五年五月三十一│３右２７左１１Ｃ１│        │                │        │                      │
│    │      │日下午十四時許    │Ｂ１－Ｃ１Ｂ１Ｂ１│        │                │        │                      │
│    │      │                  │，－Ｃ１Ｂ１Ａ１）│        │                │        │                      │
├──┼───┼─────────┼─────────┼────┼────────┼────┤                      │
│ 五 │丙○○│九十五年六月底某日│臺南市○區○○路九│二二平方│四百六十公尺（一│警卷第七│                      │
│    │      │                  │二五巷內（南寧高分│ＰＶＣ風│萬三千八百元）  │六至七七│                      │
│    │      ├─────────┤２４左３－Ａ１－Ａ│雨線    │                │頁      │                      │
│    │      │九十五年六月二十七│２）              │        │                │        │                      │
│    │      │日晚間十一時許    │                  │        │                │        │                      │
├──┼───┼─────────┼─────────┼────┼────────┼────┤                      │
│ 六 │丙○○│九十五年六月初某日│臺南市○○○段九四│二二平方│二百六十二點五公│警卷第七│                      │
│    │      │                  │號之二（公英高幹３│ＰＶＣ風│尺（七千八百七十│八至七九│                      │
│    │      ├─────────┤６右４Ａ３－Ａ６）│雨線    │五元）          │頁      │                      │
│    │      │九十五年六月九日上│                  │        │                │        │                      │
│    │      │午十時許          │                  │        │                │        │                      │
├──┼───┼─────────┼─────────┼────┼────────┼────┤                      │
│ 七 │丙○○│九十五年四月中旬某│臺南縣仁德鄉十三甲│二二平方│二百二十八公尺（│警卷第八│                      │
│    │      │日                │段一○四一之一地號│ＰＶＣ風│六千八百四十元）│十至八一│                      │
│    │      ├─────────┤（大甲４９左３左２│雨線    │                │頁      │                      │
│    │      │九十五年四月十七日│９Ｂ２－Ｂ２Ａ１－│        │                │        │                      │
│    │      │上午八時三十分許  │Ｂ２Ａ２）        │        │                │        │                      │
├──┼───┼─────────┼─────────┼────┼────────┼────┤                      │
│ 八 │丙○○│九十五年四月初某日│臺南縣仁德鄉十三甲│二二平方│二二平方：四百七│警卷第八│                      │
│    │      │                  │段一○四一之一地號│ＰＶＣ風│十三公尺        │二至八三│                      │
│    │      ├─────────┤附近（大甲４９左２│雨線、六│六十平方：二百五│頁      │                      │
│    │      │九十五年四月三日下│６－左２９，左２６│十平方Ｐ│十五公尺        │        │                      │
│    │      │午一時一分許      │－Ａ１，左２９－Ａ│ＶＣ風雨│（總計二萬九千四│        │                      │
│    │      │                  │１－Ａ２，左２９－│線      │百九十元）      │        │                      │
│    │      │                  │Ｂ１）            │        │                │        │                      │
├──┼───┼─────────┼─────────┼────┼────────┼────┤                      │
│ 九 │丙○○│九十五年六月初某日│臺南縣仁德鄉○○段│二二平方│四百七十一公尺約│警卷第八│                      │
│    │      │                  │二九八地號（大甲３│ＰＶＣ風│一百二十二公斤（│四至八五│                      │
│    │      ├─────────┤４左１０－Ｃ４）  │雨線    │二千零二十二元）│頁      │                      │
│    │      │九十五年六月二日上│                  │        │                │        │                      │
│    │      │午八時三十分許    │                  │        │                │        │                      │
├──┼───┼─────────┼─────────┼────┼────────┼────┤                      │
│ 十 │丙○○│九十五年四月中旬某│臺南縣歸仁鄉○○段│ＰＶＣ風│少於六千六百五十│警卷第八│                      │
│    │      │日                │八七三號之一等（六│雨線    │六點五公尺約一千│九至九一│                      │
│    │      ├─────────┤崙３８－３９右分、│        │七百三十七公斤（│頁      │                      │
│    │      │九十五年四月十一日│３８右１－Ｃ３、３│        │十九萬九千六百九│        │                      │
│    │      │七時四十分許      │９右２－Ｃ３）    │        │十五元）        │        │                      │
├──┼───┼─────────┼─────────┼────┼────────┼────┤                      │
│ 十 │丙○○│九十五年五月底某日│臺南市○區○○段八│二二平方│二百零四公尺（六│警卷第九│                      │
│ 一 │      │                  │八二號（機場７左５│ＰＶＣ風│千一百二十元）  │五至九六│                      │
│    │      ├─────────┤Ｂ１－Ｂ１Ａ２）  │雨線    │                │頁      │                      │
│    │      │九十五年五月三十一│                  │        │                │        │                      │
│    │      │日下午二時許      │                  │        │                │        │                      │
├──┼───┼─────────┼─────────┼────┼────────┼────┤                      │
│ 十 │丙○○│九十五年五月初某日│臺南市○區○○路六│二二平方│二百六十四公尺（│警卷第九│                      │
│ 二 │      │                  │一九巷四九九弄一一│ＰＶＣ風│七千九百二十元）│七至九八│                      │
│    │      ├─────────┤八號附近（喜樹４８│雨線    │                │頁      │                      │
│    │      │九十五年五月八日下│右１３右１０Ｂ１－│        │                │        │                      │
│    │      │午三時三十分許    │Ｂ３）            │        │                │        │                      │
├──┼───┼─────────┼─────────┼────┼────────┼────┤                      │
│ 十 │丙○○│九十五年五月底某日│臺南市○區○○路六│二二平方│二百七十公尺（八│警卷第九│                      │
│ 三 │      │                  │一九巷四四九弄五十│ＰＶＣ風│千一百元）      │九至一百│                      │
│    │      ├─────────┤號內之產業道路（喜│雨線    │                │頁      │                      │
│    │      │九十五年五月二十五│樹４８右１３右９右│        │                │        │                      │
│    │      │日下午二時許      │３、Ａ３－Ａ４－Ａ│        │                │        │                      │
│    │      │                  │４Ｂ１）          │        │                │        │                      │
├──┼───┼─────────┼─────────┼────┼────────┼────┤                      │
│ 十 │丙○○│九十五年四月中某日│臺南縣山上鄉牛稠埔│二二平方│少於九百九十一公│警卷第一│                      │
│ 四 │      │                  │段一四○三、一四一│ＰＶＣ風│尺約二百五十九公│二八至一│                      │
│    │      ├─────────┤○號（淨水高分２Ａ│雨線    │斤（七萬零十八元│二九頁  │                      │
│    │      │九十五年四月十二日│２－Ａ３，玉埔７７│        │）              │        │                      │
│    │      │下午二時許        │右５－右６Ｃ３）  │        │                │        │                      │
│    │      │                  ├─────────┼────┼────────┼────┤                      │
│    │      │                  │臺南縣山上鄉牛稠埔│二二平方│二百零二點四公尺│警卷第一│                      │
│    │      │                  │段一四一○號（淨水│ＰＶＣ風│約五十二點八公斤│三○至一│                      │
│    │      │                  │高分７－９）      │雨線    │                │三一頁  │                      │
├──┼───┼─────────┼─────────┼────┼────────┼────┤                      │
│ 十 │丙○○│九十五年六月中旬某│臺南縣山上鄉○○段│二二平方│五百七十五點七公│警卷第一│                      │
│ 五 │      │日                │二八號附近（玉山峰│ＰＶＣ風│尺約二百七十點二│三二至一│                      │
│    │      ├─────────┤３１左８－左１０）│雨線    │公斤（三千八百四│三三頁  │                      │
│    │      │九十五年六月二十七│                  │        │十九元）        │        │                      │
│    │      │日下午二時許      │                  │        │                │        │                      │
├──┼───┼─────────┼─────────┼────┼────────┼────┤                      │
│ 十 │丙○○│九十五年六月中旬某│臺南縣山上鄉牛稠埔│二二平方│與附表編號十八合│警卷第一│                      │
│ 六 │      │日                │段三四○號（玉山峰│ＰＶＣ風│計總量少於七百二│三五頁  │                      │
│    │      ├─────────┤８５右３０－右３４│雨線    │十四點九公尺約一│        │                      │
│    │      │九十五年六月二十七│）                │        │百八十九公斤（四│        │                      │
│    │      │日下午二時許      │                  │        │千零一十一元）  │        │                      │
├──┼───┼─────────┼─────────┼────┼────────┼────┤                      │
│ 十 │丙○○│九十五年六月中旬某│臺南縣山上鄉牛稠埔│二二平方│與附表編號十七合│警卷第一│                      │
│ 七 │      │日                │段五七一號（玉陽１│ＰＶＣ風│計總量少於七百二│三五頁  │                      │
│    │      ├─────────┤５－２－Ａ３）    │雨線    │十四點九公尺約一│        │                      │
│    │      │九十五年六月二十七│                  │        │百八十九公斤（四│        │                      │
│    │      │日下午二時許      │                  │        │千零一十一元）  │        │                      │
├──┼───┼─────────┼─────────┼────┼────────┼────┤                      │
│ 十 │丙○○│九十五年六月初某日│臺南縣山上鄉牛稠埔│二二平方│一百三十四公尺約│警卷第一│                      │
│ 八 │      │                  │段六三七號（玉埔１│ＰＶＣ風│三十五公斤（五百│三九頁  │                      │
│    │      ├─────────┤０左４Ｃ２－Ｃ３）│雨線    │七十五元）      │        │                      │
│    │      │九十五年六月一日上│                  │        │                │        │                      │
│    │      │午八時三十分許    │                  │        │                │        │                      │
├──┼───┼─────────┼─────────┼────┼────────┼────┤                      │
│ 十 │丙○○│九十五年六月中旬某│臺南縣山上鄉牛稠埔│二二平方│少於五百七十五點│警卷第一│                      │
│ 九 │      │日                │段二八號（玉埔１０│ＰＶＣ風│七公尺約二百七十│三二至一│                      │
│    │      ├─────────┤左４－Ｃ２）      │雨線    │點二公斤（三千八│三三頁  │                      │
│    │      │九十五年六月二十七│                  │        │百四十九元）    │        │                      │
│    │      │日凌晨二時許      │                  │        │                │        │                      │
├──┼───┼─────────┼─────────┼────┼────────┼────┤                      │
│ 二 │丙○○│九十五年六月中旬某│臺南縣新市鄉港仔墘│ＰＶＣ風│數量不詳        │        │                      │
│ 十 │      │日                │段一○一二號（市頂│雨線    │                │        │                      │
│    │      ├─────────┤３６右１４左７－右│        │                │        │                      │
│    │      │發現時間不詳      │１０Ｃ１）        │        │                │        │                      │
│    │      │                  │                  │        │                │        │                      │
├──┼───┼─────────┼─────────┼────┼────────┼────┼───────────┤
│ 二 │丙○○│九十五年七月中旬至│臺南縣玉井鄉望明村│二二平方│少於一千二百八十│警卷第一│丙○○處有期徒刑柒月，│
│ 十 │丁○○│七月底某日        │一六三之三號附近（│ＰＶＣ風│五公尺約三百三十│四八至一│丁○○處有期徒刑陸月。│
│ 一 │      │                  │                  │        │                │        │                      │
│    │      ├─────────┤山后７１－７３，統│雨線    │五公斤（七千零五│五一頁  ├───────────┤
│    │      │九十五年八月二日上│樂高分２１－２２Ａ│        │十五元）        │        │丙○○減為有期徒刑月│
│    │      │午八時許          │１）              │        │                │        │又拾伍日，丁○○減為有│
│    │      │                  │                  │        │                │        │期徒刑月。          │
├──┼───┼─────────┼─────────┼────┼────────┼────┼───────────┤
│ 二 │丙○○│九十五年七月中旬至│臺南縣玉井鄉口霄里│二二平方│少於一千零四十三│警卷第一│丙○○處有期徒刑柒月，│
│ 十 │丁○○│七月底某日        │段三之四二六號附近│ＰＶＣ風│公尺約二百七十二│五一至一│丁○○處有期徒刑陸月。│
│ 二 │      ├─────────┤（舊社高分２４左９│雨線    │公斤（一萬四千二│五五頁  ├───────────┤
│    │      │九十五年八月十八日│－Ｃ１、２４左３Ａ│        │百六十七元）    │        │丙○○減為有期徒刑月│
│    │      │上午七時許        │１－Ａ４）        │        │                │        │又拾伍日，丁○○減為有│
│    │      │                  │                  │        │                │        │期徒刑月。          │
├──┼───┼─────────┼─────────┼────┼────────┼────┼───────────┤
│ 二 │丙○○│九十五年七月中旬至│臺南縣楠西鄉○○段│二二平方│少於一千三百四十│警卷第一│丙○○處有期徒刑柒月，│
│ 十 │丁○○│七月底某日        │九四地號附近（溫泉│ＰＶＣ風│二公尺約三百五十│五七頁  │丁○○處有期徒刑陸月。│
│ 三 │      ├─────────┤高分９Ａ３－Ａ５，│雨線    │公斤（一萬八千三│        ├───────────┤
│    │      │九十五年八月十八日│起訴書附表誤載為龜│        │百五十八元）    │        │丙○○減為有期徒刑月│
│    │      │上午七時許        │丹高分９Ａ３－Ａ５│        │                │        │又拾伍日，丁○○減為有│
│    │      │                  │）                │        │                │        │期徒刑月。          │
└──┴───┴─────────┴─────────┴────┴────────┴────┴───────────┘
附件壹
一、按行為後法律有變更者，適用行為時之法律。但行為後之法
　　律有利於行為人者，適用最有利於行為人之法律，九十四年
  　二月二日公布、自九十五年七月一日施行之刑法第二條第一
　　項定有明文，上開規定係規範行為後法律變更所生新舊法律
  　比較適用之準據法，於新法施行後，應逕適用新法第二條第
    一項之規定，為「從舊從輕」之比較（最高法院九十五年第
    八次刑事庭會議決議一之 (一)）。
二、刑法第一百八十八條規定之罰金刑，於被告行為後，因刑法
    施行法增訂第一條之一於九十五年七月一日公布施行，而該
　　條規定之適用結果，固與上開條文增訂前，適用現行法規所
  　定貨幣單位折算新臺幣條例第二條折算新臺幣及罰金罰鍰提
    高標準條例第一條提高標準，並無二致；惟反觀罰金之最低
    刑度，被告行為後，刑法第三十三條第五款亦經修正公佈施
    行（修正公布施行日期同於上開刑法第二條），而將修正前
    僅一元（指銀元，即新臺幣三元，再適用罰金罰鍰提高標準
    條例第一條之規定得提高為十倍，即新臺幣三十元）以上之
　　最低刑度，修正提高為新臺幣一千元以上，比較被告丙○○
  　行為前後之法律適用，顯以行為時之法律較有利於被告，自
　　應適用修正前之刑法第三十三條第五款，而現行法規所定貨
  　幣單位折算新臺幣條例第二條及罰金罰鍰提高標準條例第一
    條前段之規定自應併予適用。
三、被告丙○○行為後，刑法第五十五條想像競合犯之規定，業
    經修正公布施行（公布施行日期同於上開刑法第二條），該
    條雖增訂但書有關科刑範圍之限制，然僅係法理之明文化，
    修正施行後之規定並未對被告有利。故被告丙○○上開於九
    十五年六月三十日前所為之犯行，均應依修正前刑法第五十
    五條想像競合犯之規定處斷。
四、被告丙○○為附表編號四至二十之犯行後，刑法第五十六條
    關於連續犯之規定業經刪除（公布施行日期同上開刑法第二
    條），原規定之連續數行為而犯同一罪名者，除有接續犯之
    情形外，應按數罪併罰之原則論處，比較刪除前後刑法第五
　　十六條之規定，刪除後之法律適用，並未較有利於被告，故
  　本件被告丙○○攜帶兇器竊盜犯行，仍應依修正前刑法第五
    十六條之規定論以一罪，並加重其刑。
五、被告丙○○為附表編號四至二十之犯行後，刑法第五十一條
    第五款規定已修正為「宣告多數有期徒刑者，於各刑中之最
    長期以上，各刑合併之刑期以下，定其刑期。但不得逾三十
    年。」（公布施行日期同上開刑法第二條），相較於修正前
    「宣告多數有期徒刑者，於各刑中之最長期以上，各刑合併
    之刑期以下，定其刑期。但不得逾二十年。」之規定，修正
　　施行後並非較有利於行為人，自應適用修正前之刑法第五十
  　一條第五款規定，就其於上開刑法修正施行前後所犯各罪，
    定其應執行之刑。
